臺灣高等法院刑事判決
108年度上訴字第4052號
上  訴  人  
即  被  告  翁冬富
指定辯護人  邱雅郡律師（義務辯護）                    
上列上訴人即被告因違反毒品危害防制條例等案件，不服臺灣基
隆地方法院108年度訴字第345號，中華民國108年8月13日第一審
判決（起訴案號：臺灣基隆地方檢察署108年度偵字第1631、178
8、1876號），提起上訴，本院判決如下：
    主  文
原判決撤銷。
甲○○犯如附表一至三所示之罪，各處如附表一至三「宣告刑」欄
所示主刑及沒收。附表一、二所示之罪所處之刑應執行有期徒刑
玖年。
    事  實
一、甲○○明知海洛因、甲基安非他命分別係毒品危害防制條例第
    2條第2項第1款、第2款所列管第一級、第二級毒品，不得非
    法持有、販賣。竟意圖營利，基於販賣第一級毒品海洛因、
    第二級毒品甲基安非他命之犯意，或單獨或與曾棣宏共同基
    於販賣第一級毒品海洛因之犯意聯絡，持用門號0000000000
    號行動電話作為其販賣第一級毒品海洛因、第二級毒品甲基
    安非他命之聯繫工具，分別為下列行為：
(一)意圖營利，基於販賣第二級毒品甲基安非他命之犯意，與葉
    建雄、紀建甫分別以如附表一編號1至3、6所示方式聯繫後
    ，於如附表一編號1至3、6所示時間、地點，以如附表一編
    號1至3、6所示價格、數量，分別販賣第二級毒品甲基安非
    他命予葉建雄3次、紀建甫1次。
(二)意圖營利，基於販賣第一級毒品海洛因、第二級毒品甲基安
    非他命之犯意，與葉建雄分別以如附表一編號4、5所示方式
    聯繫後，於如附表一編號4、5所示時間、地點，以如附表一
    編號4、5所示價格、數量，同時販賣第一級毒品海洛因及第
    二級毒品甲基安非他命予葉建雄，共2次。
(三)意圖營利，基於販賣第一級毒品海洛因之犯意，與陳信安以
    如附表一編號7所示方式聯繫後，於如附表一編號7所示時間
    、地點，以如附表一編號7所示價格、數量，販賣第一級毒
    品海洛因予陳信安1次。
(四)甲○○與曾棣宏（業經原審判處有期徒刑7年8月確定）共同意
    圖營利，基於販賣第一級毒品海洛因之犯意聯絡，由陳信安
    於如附表二編號1所示時間，以如附表二編號1所示方式與甲
    ○○聯繫購買第一級毒品海洛因事宜後，甲○○即告知曾棣宏其
    與陳信安約定交易第一級毒品海洛因之時間、地點、價格及
    數量，並由曾棣宏前往甲○○所經營之基隆市○○區○○街賭場拿
    取甲○○所有之第一級毒品海洛因，推由曾棣宏於民國107年9
    月22日上午5、6時許，在基隆市○○區安樂市場騎樓下，以新
    臺幣（下同）1萬元價格，販賣第一級毒品海洛因半錢予陳
    信安，陳信安則將1萬元交付曾棣宏，其後曾棣宏再將該1萬
    元交付甲○○。
二、甲○○明知甲基安非他命經行政院衛生署（現改制為衛生福利
    部）公告列為禁藥管理，屬藥事法第22條第1項第1款所規範
    之禁藥，非經許可，不得轉讓，竟基於轉讓禁藥甲基安非他
    命之犯意，於107年10月2日某時許，在其所經營之基隆市中
    正區正榮街賭場內，以如附表三編號1所示方式，無償轉讓
    禁藥甲基安非他命予江百鎮1次。
三、嗣經警對甲○○所持用門號0000000000號行動電話實施通訊監
    察，且於108年3月8日14時許，持原審法院108年度聲搜字第
    85號搜索票至甲○○基隆市○○區○○路000號0樓住處搜索，扣得
    行動電話1支（含門號0000000000號SIM卡1枚）。
四、案經基隆市政府警察局報請臺灣基隆地方檢察署（下稱基隆
    地檢署）檢察官偵查起訴。
    理  由
一、證據能力
(一)按被告以外之人於審判外之陳述，雖不符前4條（刑事訴訟
    法第159條之1至第159條之4）之規定，而經當事人於審判程
    序同意作為證據，法院審酌該言詞陳述或書面陳述作成時之
    情況，認為適當者，亦得為證據；當事人、代理人或辯護人
    於法院調查證據時，知有第159條第1項不得為證據之情形，
    而未於言詞辯論終結前聲明異議者，視為有前項之同意，刑
    事訴訟法第159條之5第1項、第2項分別定有明文。立法意旨
    在於傳聞證據未經當事人之反對詰問予以核實，原則上先予
    排除，惟若當事人已放棄反對詰問權，於審判程序中表明同
    意該等傳聞證據可作為證據，或於言詞辯論終結前未聲明異
    議，基於尊重當事人對傳聞證據之處分權，及證據資料愈豐
    富，愈有助於真實發見之理念，且強化言詞辯論主義，使訴
    訟程序得以順暢進行，上開傳聞證據亦均具有證據能力。查
    本判決所引被告以外之人於審判外之供述證據，因檢察官、
    辯護人於本院準備程序、審理時對於該等證據均未爭執證據
    能力（見本院卷第132至134、200至202頁），上訴人即被告
    甲○○雖經本院合法傳喚未到庭，然其於原審並未爭執此等證
    據之證據能力（見訴字卷第112、177至180頁），且迄至言
    詞辯論終結前均未聲明異議，本院審酌上開供述證據資料製
    作時之情況，並無違法不當及證明力明顯過低之瑕疵，認以
    之作為證據應屬適當，復經本院依法踐行調查證據之程序，
    揆諸前開規定，本院認該等證據具有證據能力。
(二)另本判決所援引之非供述證據，因檢察官、辯護人於本院準
    備程序、審理時對於該等證據均未爭執證據能力（見本院卷
    第132至134、202至203頁），被告於原審亦未爭執此等證據
    之證據能力（見訴字卷第112、174至177頁），且無證據證
    明係公務員違背法定程序所取得，亦無顯有不可信之情況或
    不得作為證據之情形，復經本院依法踐行調查證據之程序，
    自均具有證據能力。
二、認定被告犯罪事實所憑之證據及理由
(一)被告雖經本院合法傳喚未到庭，然上開事實，迭據被告於警
    詢、偵查、原審訊問、準備程序及審理時坦承不諱（被告供
    述所在卷頁詳如附表一至三「證據及卷證出處」欄所載），
    並經證人即共犯曾棣宏於警詢、偵查及原審供陳在卷，且經
    證人葉建雄、紀建甫、陳信安及江百鎮於警詢及偵查證述明
    確（證人證述所在卷頁詳如附表一至三「證據及卷證出處」
    欄所載），復有原審法院107年度聲監字第749號、107年度
    聲監續字第2452號通訊監察書暨電話附表、通訊監察譯文、
    原審法院108年度聲搜字第85號搜索票、基隆市警察局搜索
    扣押筆錄、扣押物品目錄表及證人葉建雄手機內LINE通訊軟
    體截圖畫面等附卷可按（所在卷頁詳如附表一至三「證據及
    卷證出處」欄所載），又有行動電話1支（含門號000000000
    0號SIM卡1枚）扣案可證，足認被告上開任意性自白應與事
    實相符，可以採信。
(二)按政府查緝販賣毒品犯行無不嚴格執行，且販賣毒品罪係重
    罪，若無利可圖，衡情一般持有毒品者，當不致輕易將持有
    之毒品交付他人。且販賣毒品乃違法行為，非可公然為之，
    且有其獨特之販售路線及管道，亦無公定之價格，復可任意
    增減其分裝之數量，而每次買賣之價量，亦可能隨時依市場
    貨源之供需情形、交易雙方之關係深淺、資力、對行情之認
    知、可能風險之評估、查緝是否嚴緊，及購買者被查獲時供
    述購買對象之可能性風險評估等諸般事由，而異其標準，非
    可一概而論，是販賣之利得，誠非固定，縱使販賣之人從價
    差或量差中牟利方式互異，其意圖營利之非法販賣行為仍屬
    同一。又販賣利得，除經被告供明，或因帳冊記載致價量至
    臻明確外，確實難以究明。然一般民眾均普遍認知毒品價格
    非低、取得不易，且毒品交易向為政府查禁森嚴，一經查獲
    ，並對販毒者施以重罰，衡諸常情，倘非有利可圖，殊無必
    要甘冒持有毒品遭查獲、重罰之極大風險，無端親至交易處
    所，或於自身住處附近交易毒品，抑或購入大量毒品貯藏，
    徒招為警偵辦從事毒品販賣之風險。從而，除確有反證足資
    認定提供他人毒品者所為係基於某種非圖利本意之原委外，
    通常尚難因無法查悉其買進、賣出之差價，而諉無營利之意
    思，或阻卻販賣犯行之追訴，以免知過坦承者難辭重典，飾
    詞否認者反得逞僥倖，反失情理之平。又毒品危害防制條例
    所稱之「販賣」，係指有償之讓與行為，包括以「金錢買賣
    」或「以物易物」（即互易）等態樣在內；祇要行為人在主
    觀上有藉以營利之意圖，而在客觀上有以毒品換取金錢或其
    他財物之行為，即足當之；至於買賣毒品之金額或所換得財
    物之實際價值如何，以及行為人是否因而獲取價差或利潤，
    均不影響販賣毒品罪之成立（最高法院104年度台上字第356
    號判決意旨參照）。查被告於如附表一所示時、地販賣第一
    級毒品海洛因、第二級毒品甲基安非他命，及於如附表二編
    號1所示時、地與共犯曾棣宏共同販賣第一級毒品海洛因犯
    行，已據被告坦承不諱，被告雖未供陳販入毒品之價格，以
    致無法查得成本，惟本院審酌被告與如附表一、二所示購毒
    者均非至親或有何利害關係、特殊情誼，被告於案發時為智
    識正常之成年人，對於毒品販賣為政府檢警機關嚴予取締之
    重罪，當知之甚稔，苟無利潤可圖，衡情被告應不至於甘冒
    遭查緝法辦而罹重刑之風險，堪認被告自白於如附表一所示
    時、地販賣第一級毒品海洛因、第二級毒品甲基安非他命，
    及於如附表二編號1所示時、地與共犯曾棣宏共同販賣第一
    級毒品海洛因犯行，主觀上均具有意圖營利之販賣故意甚明
    。
(三)綜上，本案事證明確，被告犯行均堪認定，應依法論科。
三、法律適用
(一)按海洛因、甲基安非他命分別為毒品危害防制條例第2條第2
    項第1款、第2款所列管第一級、第二級毒品，不得非法販賣
    、持有，亦不得非法轉讓。次按甲基安非他命業經衛生福利
    部明令公告列為禁止製造、調劑、輸入、輸出、販賣或陳列
    之毒害藥品，屬藥事法第22條第1項第1款所規定之禁藥。又
    按毒品危害防制條例之立法目的在肅清煙毒、防制毒品危害
    ，維護國民身心健康，藉以維持社會秩序及公共利益，乃立
    法者專對毒品販賣、製造、運輸、轉讓、施用、持有等特定
    事項以特別刑法規定特別之罪刑，在刑法分類上屬輔助刑法
    之刑事單行法，性質上為特別刑法。又藥事法在管理藥事，
    包含藥物、藥商、藥局及其有關行政事項之管理，本屬行政
    法，惟就偽藥、禁藥、劣藥或不良醫療器材之製造、輸入、
    販賣、供應、調劑、運送、寄藏、牙保、轉讓、意圖販賣而
    陳列等特定重大違反事項，立法者另以附屬方式為特別罪刑
    之制裁，在刑法分類上屬輔助刑法之附屬刑法，性質上亦為
    特別刑法。從刑法分類以觀，毒品危害防制條例與藥事法均
    屬特別刑法，兩者間並無所謂普通或特別之關係，當無所謂
    「特別法優於普通法」原則之適用。而甲基安非他命係毒品
    危害防制條例規定之第二級毒品，亦屬藥事法所稱之禁藥，
    行為人明知禁藥甲基安非他命而轉讓者，除成立毒品危害防
    制條例第8條第2項之轉讓第二級毒品罪外，亦構成藥事法第
    83條第1項之轉讓禁藥罪，屬於同一犯罪行為同時有二種法
    律可資處罰之法條競合關係，應依「重法優於輕法」、「後
    法優於前法」等法理，擇一處斷。而毒品危害防制條例第8
    條第2項之轉讓第二級毒品罪，法定本刑為6月以上5年以下
    有期徒刑，得併科70萬元以下罰金；藥事法第83條第1項之
    轉讓禁藥罪，法定本刑為7年以下有期徒刑，得併科5,000萬
    元以下罰金。從而，轉讓甲基安非他命之行為，除轉讓該甲
    基安非他命達毒品危害防制條例第8條第6項規定之一定數量
    （淨重10公克以上），或成年人轉讓予未成年人，或明知為
    懷胎婦女而轉讓，經依法加重後之法定刑較藥事法第83條第
    1項轉讓禁藥之法定刑為重之情形外，因藥事法第83條第1項
    為重法，依重法優於輕法之法理，自應優先適用藥事法處罰
    ，要無再適用毒品危害防制條例第8條第2項之轉讓第二級毒
    品罪處斷之餘地（最高法院106年度台上字第3575號判決意
    旨參照）。又法規競合，本質上為單純一罪，純屬數法條之
    擇一適用，而排斥其他法條之適用，既無明文限制，於量定
    宣告刑時，自不受刑法第55條但書規定之拘束（最高法院10
    5年度第10次刑庭會議決議意旨參照）。查被告轉讓予江百
    鎮之甲基安非他命數量，無證據證明已達淨重10公克以上，
    亦非成年人轉讓予未成年人或明知為懷胎婦女而轉讓，自無
    適用毒品危害防制條例第8條第6項加重處罰之規定，是就被
    告轉讓甲基安非他命予江百鎮之所為，應依藥事法規定處斷
    。
(二)核被告就附表一編號1至3、6所為，均係犯毒品危害防制條
    例第4條第2項販賣第二級毒品罪；就附表一編號4、5所為，
    均係犯毒品危害防制條例第4條第1項販賣第一級毒品及第4
    條第2項販賣第二級毒品罪；就附表一編號7、附表二編號1
    所為，均係犯毒品危害防制條例第4條第1項販賣第一級毒品
    罪；就附表三編號1所為，係犯藥事法第83條第1項明知為禁
    藥而轉讓罪（毒品危害防制條例第4條雖於109年1月15日修
    正公布，但尚未生效施行，毋庸為新舊法比較）。被告販賣
    第一級毒品海洛因、第二級毒品甲基安非他命前各自持有第
    一級毒品海洛因、第二級毒品甲基安非他命之低度行為，各
    為其販賣第一級毒品海洛因、第二級毒品甲基安非他命之高
    度行為所吸收，均不另論罪。再轉讓之高度行為既已依藥事
    法處罰，其低度之持有行為，本無從割裂適用毒品危害防制
    條例處罰之餘地，且藥事法對於持有禁藥之行為未設有處罰
    規定，故被告轉讓前持有甲基安非他命之低度行為，不另論
    罪。
(三)被告與共犯曾棣宏就如附表二編號1所示販賣第一級毒品犯
    行，具有犯意聯絡及行為分擔，均為共同正犯。
(四)被告分別於如附表一編號4、5所示時、地，以一行為同時販
    賣第一級毒品海洛因、第二級毒品甲基安非他命予葉建雄，
    均為想像競合犯，應依刑法第55條規定，各從一重之販賣第
    一級毒品罪處斷。
(五)被告所為如附表一編號1至3、6所示販賣第二級毒品犯行共4
    罪、如附表一編號4、5、7及附表二編號1所示販賣第一級毒
    品犯行共4罪、如附表三編號1所示明知為禁藥而轉讓罪1罪
    ，犯意各別，行為互殊，應分論併罰。
(六)被告雖為累犯，但均不加重其刑
  1.被告前因(1)施用第一級、第二級毒品案件，經原審法院以9
    8年度訴字第727號判決各處有期徒刑8月、4月，應執行有期
    徒刑11月確定；(2)施用第二級毒品案件，經原審法院以98
    年度基簡字第701號簡易判決處有期徒刑4月確定；(3)施用
    第二級毒品案件，經原審法院以98年度基簡字第1235號簡易
    判決處有期徒刑4月確定，(1)至(3)所示案件嗣經原審法院
    以99年度聲字第454號裁定應執行有期徒刑1年5月確定。復
    因(4)施用第一級、第二級毒品案件，經原審法院以98年度
    訴字第1108號判決各處有期徒刑7月、3月，應執行有期徒刑
    9月確定；(5)施用第一級、第二級毒品案件，經原審法院以
    98年度訴字第1191號判決處有期徒刑7月、3月，應執行有期
    徒刑8月確定；(6)施用第一級、第二級毒品案件，經原審法
    院以98年度訴字第891號判決各處有期徒刑8月、4月，應執
    行有期徒刑11月確定；(7)施用第一級、第二級毒品案件，
    經原審法院以99年度訴字第81號判決各處有期徒刑7月、4月
    ，應執行有期徒刑9月確定，(4)至(7)所示案件嗣經原審法
    院以99年度聲字第457號裁定應執行有期徒刑2年10月確定，
    併接續前開99年度聲字第454號裁定所定刑期後執行，於102
    年4月10日因縮短刑期假釋出監，嗣因在有期徒刑所餘刑期
    內未經撤銷假釋者，其未執行之刑，以已執行論而執行完畢
    （縮刑期滿日期為102年12月26日），有本院被告前案紀錄
    表在卷可稽（見本院卷第59至93頁），其受徒刑執行完畢後
    ，5年以內故意再犯本案有期徒刑以上各罪，均為刑法第47
    條第1項所稱累犯。
　2.徵諸「有關累犯加重本刑部分，不生違反憲法一行為不二罰
    原則之問題。惟其不分情節，基於累犯者有其特別惡性及對
    刑罰反應力薄弱等立法理由，一律加重最低本刑，於不符合
    刑法第59條所定要件之情形下，致生行為人所受之刑罰超過
    其所應負擔罪責之個案，其人身自由因此遭受過苛之侵害部
    分，對人民受憲法第8條保障之人身自由所為限制，不符憲
    法罪刑相當原則，牴觸憲法第23條比例原則。於此範圍內，
    有關機關應自本解釋公布之日起2年內，依本解釋意旨修正
    之。於修正前，為避免發生上述罪刑不相當之情形，法院就
    該個案應依本解釋意旨，裁量是否加重最低本刑」（司法院
    釋字第775號解釋參照），又法院就符合累犯要件之被告，
    仍應以其是否有其特別惡性或對刑罰反應力薄弱等事由，妥
    適審酌被告所犯前後數罪間，關於前案之性質（故意或過失
    ）、前案徒刑之執行完畢情形（有無入監執行完畢、是否易
    科罰金或易服社會勞動）、再犯之原因、兩罪間之差異（是
    否同一罪質、重罪或輕罪）、主觀犯意所顯現之惡性及其反
    社會性等情，綜合判斷各別被告有無因加重本刑致生所受刑
    罰超過其所應負擔罪責之情形，裁量是否加重最低本刑。查
    被告前開構成累犯事由之施用第一級、第二級毒品案件與本
    案販賣毒品及明知為禁藥而轉讓犯行之罪名、罪質不同，犯
    罪手段、動機顯屬有別，且其之前判決確定並執行完畢之案
    件均為施用毒品案件，難認其對於本案販賣毒品、明知為禁
    藥而轉讓犯行具有特別惡性，參諸被告執行完畢時間為102
    年12月26日，本案犯罪時間為自107年7月27日（附表一編號
    6）至107年10月18日（附表一編號5）間，二者至少已間隔4
    年7月餘，雖於5年內再犯本案，然不足以認其有刑罰反應力
    薄弱之情，無加重其刑之必要，爰均不加重其刑，以符罪刑
    相當原則及比例原則。
(七)按犯第4條至第8條之罪於偵查及審判中均自白者，減輕其刑
    ，毒品危害防制條例第17條第2項定有明文。查被告於警詢
    、偵查及原審均自白販賣第一級毒品海洛因、第二級毒品甲
    基安非他命犯行，業如前述，是被告所犯如附表一、二所示
    販賣第一級、第二級毒品犯行，均應依毒品危害防制條例第
    17條第2項規定減輕其刑（毒品危害防制條例第17條雖於109
    年1月15日修正公布，但尚未生效施行，毋庸為新舊法比較
    ）。
(八)又法律之適用有其整體性，被告就如附表三編號1所為，既
    係犯明知為禁藥而轉讓罪，而藥事法並無轉讓禁藥於偵查及
    審判中自白，應減輕其刑之規定，是其雖於偵查及審判中自
    白，亦不能割裂而適用毒品危害防制條例第17條第2項偵查
    及審判中自白減輕其刑規定（最高法院107年度台上字第426
    8號判決意旨參照），被告就此部分自無從依毒品危害防制
    條例第17條第2項規定減輕其刑。
(九)被告無毒品危害防制條例第17條第1項規定適用
  1.按毒品危害防制條例第17條第1項規定：「犯第4條至第8條
    、第10條或第11條之罪，供出毒品來源，因而查獲其他正犯
    或共犯者，減輕或免除其刑」。所謂「因而查獲其他正犯或
    共犯」，須警方或偵查犯罪機關因被告供出毒品來源，而知
    悉並據以查獲其他正犯或共犯者，始能獲上述減輕或免除其
    刑之寬典，亦即被告供出毒品來源，與警方或偵查犯罪機關
    查獲其他正犯或共犯之間，必須具有因果關係，始足以當之
    ；若警方或偵查犯罪機關於被告供出毒品來源之前，已經透
    過其他方式知悉或查獲其他正犯或共犯，或被告所供出毒品
    來源之人雖確被查獲，然該人被訴之犯罪事實，與被告所犯
    之罪之毒品來源無關，二者之間均不具有因果關係，仍無上
    述減輕或免除其刑規定之適用。再毒品危害防制條例第17條
    第1項規定所稱之「供出毒品來源，因而查獲其他正犯或共
    犯者」，係指犯罪行為人供出與「本案」該次毒品來源有關
    之其他正犯或共犯資料，使調查或偵查犯罪之公務員得據以
    對之發動調查或偵查程序，並因此而確實查獲其人、其犯行
    者，始足該當，倘與本案被訴犯行不具關聯性之毒品來源，
    自難認係該條項所規定之供出毒品來源。又所謂確實查獲其
    人、其犯行者，雖不以達有罪認定之已無合理懷疑存在之程
    度為必要，必也至少已臻至起訴門檻之證據明確且有充分之
    說服力，方得獲邀上開減免其刑之寬典。
  2.被告前固於警詢、原審均供稱其毒品上游為綽號「杜賓」之
    男子，並指認杜賓即賴○凱等情，基隆市警察局亦函覆原審
    稱確因被告供述查獲上游賴世凱等4人等語，有卷附基隆市
    警察局108年7月12日基警刑大偵二字第1080005995號函及檢
    附資料可按（見訴字卷第131至159頁）。然經原審函詢基隆
    市警察局是否因被告供述始查獲賴○凱，該局函覆稱：「本
    局刑事警察大隊（偵二隊）偵辦甲○○涉嫌毒品案，期間聲請
    通訊監察翁嫌持用門號，監察期間發現甲○○疑似向賴○凱購
    買毒品，另對賴○凱聲請實施通訊監察，俟甲○○查緝到案始
    確認毒品安非他命來源為賴○凱」等語，有基隆市警察局108
    年7月23日基警刑大偵二字第1080041896號函存卷可考（見
    訴字卷第163頁）。另觀諸基隆市警察局108年7月12日基警
    刑大偵二字第1080005995號函內所附賴○凱108年4月11日筆
    錄內譯文內容，已足懷疑被告與賴○凱間有交易毒品情事（
    見訴字卷第131至148頁），是以，員警雖係因被告供述始確
    認賴○凱販賣毒品之過程及細節，惟被告毒品來源為賴○凱，
    早經警方知悉掌握，非因被告供述「始」得知查獲，故就被
    告所為如附表一所示販賣第一級毒品海洛因、第二級毒品甲
    基安非他命及如附表二編號1所示共同販賣第一級毒品海洛
    因犯行，均無毒品危害防制條例第17條第1項規定之適用。
(十)按犯罪之情狀顯可憫恕，認科以最低度刑仍嫌過重者，得酌
    量減輕其刑，刑法第59條定有明文。次按刑事審判旨在實現
    刑罰權之分配的正義，故法院對有罪被告之科刑，應符合罪
    刑相當之原則，使輕重得宜，罰當其罪，以契合社會之法律
    感情，此所以刑法第57條明定科刑時應審酌一切情狀，尤應
    注意該條所列10款事項以為科刑輕重之標準，並於同法第59
    條賦予法院以裁量權，如認犯罪之情狀可憫恕者，得酌量減
    輕其刑，俾使法院就個案之量刑，能斟酌至當。而刑法第59
    條規定犯罪之情狀可憫恕者，得酌量減輕其刑，其所謂「犯
    罪之情狀」，與同法第57條規定科刑時應審酌之一切情狀，
    並非有截然不同之領域，於裁判上酌減其刑時，應就犯罪一
    切情狀（包括第57條所列舉之10款事項），予以全盤考量，
    審酌其犯罪有無可憫恕之事由（即有無特殊之原因與環境，
    在客觀上足以引起一般同情，以及宣告法定低度刑，是否猶
    重等等），以為判斷。又刑法第59條規定之酌量減輕其刑，
    必須犯罪另有特殊之原因與環境，在客觀上足以引起一般同
    情，認為即使予以宣告法定最低度刑，猶嫌過重者，始有其
    適用。此所謂法定最低度刑，固包括法定最低本刑；惟遇有
    其他法定減輕之事由者，則應係指適用其他法定減輕事由減
    輕其刑後之最低度刑而言。倘被告別有法定減輕事由者，應
    先適用法定減輕事由減輕其刑後，猶認其犯罪之情狀顯可憫
    恕，即使科以該減輕後之最低度刑仍嫌過重者，始得適用刑
    法第59條規定酌量減輕其刑（最高法院100年度台上字第744
    號判決意旨參照）。查被告所犯販賣第一級毒品罪之法定刑
    為「死刑或無期徒刑；處無期徒刑者，得併科新臺幣2千萬
    元以下罰金」，而同為販賣第一級毒品之人，其原因動機不
    一，犯罪情節未必盡同，或有大盤毒梟者，亦有中、小盤之
    分，甚或僅止於吸毒者友儕間為求互通有無之有償轉讓者亦
    有之，其販賣行為所造成危害社會之程度自屬有異，法律科
    處此類犯罪，所設之法定最低本刑卻同為「死刑或無期徒刑
    ；處無期徒刑者，得併科新臺幣2千萬元以下罰金」，刑度
    不可謂不重，是倘依其情狀處以相當之有期徒刑，即足以懲
    儆，並可達防衛社會之目的者，自非不可依客觀犯行與主觀
    惡性二者加以考量其情狀是否有可憫恕之處，適用刑法第59
    條規定酌量減輕其刑，期使個案裁判之量刑，能斟酌至當，
    符合比例原則。經查：
　1.如附表一編號4、5、7及附表二編號1所示販賣第一級毒品海
    洛因犯行部分
　　被告為本案販賣第一級毒品海洛因犯行已助長他人施用毒品
    惡習，戕害他人身心健康，固值非難，然觀其各次販賣第一
    級毒品海洛因之金額及數量，較諸販毒集團尚屬零星小額，
    所得價金與販毒集團相比亦較微薄，金額尚非鉅額，以其情
    節而論，其惡性尚不如專以販賣第一級毒品海洛因維生之販
    毒集團重大。被告既非販賣第一級毒品海洛因之大盤或中盤
    商，且其販賣對象僅2人（葉建雄、陳信安），則其販賣第
    一級毒品海洛因之行為尚未造成無可彌補之鉅大危害，所造
    成之社會整體危害程度亦較輕微，衡其犯罪情狀在客觀上顯
    非不可憫恕，本院依客觀犯行與主觀惡性二者加以考量被告
    犯罪情狀，認科以最低度刑仍嫌過重，爰依刑法第59條規定
    ，就被告所犯此等販賣第一級毒品海洛因犯行，均酌減其刑
    ，並依法遞減之。
　2.如附表一編號1至3、6所示販賣第二級毒品甲基安非他命及
    附表三編號1轉讓禁藥部分
    (1)經本院審酌被告所為販賣第二級毒品甲基安非他命犯行
       之手段、情節，認被告明知毒品對人體身心健康危害之
       烈，仍意圖營利販賣第二級毒品甲基安非他命，不僅戕
       害他人健康甚鉅，並可能因此造成施用毒品者為購毒所
       需資金另犯他罪而危害社會治安，且其所犯販賣第二級
       毒品罪，於依毒品危害防制條例第17條第2項規定減輕其
       刑後，較之被告販賣第二級毒品甲基安非他命對社會風
       氣及治安之危害程度，並無情輕法重之情形，且被告所
       為此部分犯行並無特殊之原因或環境，在客觀上足以引
       起一般同情而有情堪憫恕之處，不符刑法第59條規定，
       自無該條規定適用。辯護人就被告販賣第二級毒品犯行
       部分請求再依刑法第59條規定減刑，難認有據。
    (2)被告轉讓禁藥甲基安非他數量雖微，然而該罪法定最重
       本刑為「7年以下有期徒刑」，最輕本刑僅為有期徒刑2
       月，法定刑並無過重之情形，且依其犯罪當時之環境情
       狀，並無在客觀上足以引起一般人同情而有顯可憫恕之
       情狀，或犯罪情狀有何「情輕法重」之處。故被告所犯
       如附表三編號1所示犯行，亦無刑法第59條酌減其刑之適
       用，一併說明。
四、撤銷改判之理由
(一)原審審理後，認被告犯罪事證明確，適用毒品危害防制條例
    第4條第1項、第2項、第17條第2項、第19條第1項，藥事法
    第83條第1項，刑法第11條、第28條、第47條第1項、第59條
    、第38條之1第1項前段、第51條第5款等規定予以論罪科刑
    ，固非無見。惟查：(1)參酌司法院釋字第775號解釋意旨，
    被告成立累犯之前案紀錄係犯施用第一級、第二級毒品罪，
    與本案販賣毒品、明知為禁藥而轉讓犯行之犯罪型態、罪名
    均不相同，未反應被告具有特別惡性及對刑罰反應力薄弱之
    情形，復斟酌累犯規定所欲維護法益之重要性、防止侵害之
    可能性及事後矯正行為人之必要性，綜核上開各情狀，認就
    被告本案所犯各罪，均不依刑法第47條第1項規定加重其刑
    ，業如前述，原審認被告應依刑法第47條第1項規定加重其
    刑，尚有未洽。(2)原審主文欄第1項記載被告犯如「附表二
    編號①……欄所示之罪」等語，然原判決後所附表格則載為「
    附件二」，前後顯不一致，亦有未合。(3)原判決據上論斷
    欄漏引刑法第55條，稍有微瑕。被告以其販賣毒品之對象皆
    係原即有吸毒習慣之人，且販賣、轉讓毒品數量甚微，獲利
    非鉅，為小額交易，其供出上游，且於偵審自白犯罪，犯後
    態度良好，其年事已高，量性部分顯有違比例原則云云為由
    提起上訴，雖無理由，然原判決既有前開可議之處，自屬無
    可維持，應由本院予以撤銷改判。
(二)量刑及定應執行刑
　　爰審酌被告明知第一級毒品海洛因、第二級毒品甲基安非他
    命輕則戕害施用者之身心健康，重則引發各種犯罪，危害社
    會治安，而為社會治安敗壞原因之一端，對社會平和秩序有
    相當程度危害，是販賣毒品為法所不許，竟無視國家杜絕毒
    品之嚴令峻刑，為圖賺取不法利益，仍販賣第一級毒品海洛
    因、第二級毒品甲基安非他命予如附表一、二所示之人，所
    為已助長社會毒品氾濫，戕害國民身心健康，且有滋生其他
    犯罪之可能，對社會秩序潛藏之危害亟高，顯然欠缺法治觀
    念；復明知甲基安非他命為禁藥，竟轉讓禁藥甲基安非他命
    ，法紀觀念薄弱，助長施用禁藥惡習，足以導致施用者精神
    障礙與性格異常，且造成人民生命健康受損之成癮性及危險
    性，非惟戕害國人身體健康，亦對社會治安構成潛在性危險
    ，所為均應予非難，惟考量被告坦承全部犯行，犯後態度尚
    可，其所為本案販賣毒品數量、價格、轉讓禁藥甲基安非他
    命之數量，兼衡被告素行、犯罪動機、目的、手段、國中畢
    業之智識程度、前從事土木工程工作，且被告於偵查自動繳
    回販毒所得，足見其有相當悔意等一切情狀，分別量處如附
    表一至三「宣告刑」欄所示之刑。且於權衡審酌被告之責任
    與整體刑法目的及相關刑事政策等，在合於目的性、妥當性
    、比例原則、公平正義、罪刑相當原則為適當裁量後，就其
    所犯如附表一、二所示之罪所處之刑定其應執行之刑（因被
    告所犯如附表一、二所示之罪均為販賣第一級、第二級毒品
    罪，犯罪類型、行為態樣、動機均相同或相類，責任非難重
    複程度較高，故定較低之應執行刑）。
(三)沒收
　1.按毒品危害防制條例第19條第1項規定「犯第4條至第9條、
    第12條、第13條或第14條第1項、第2項之罪者，其供犯罪所
    用之物，不問屬於犯罪行為人與否，均沒收之」，為刑法第
    38條第2項後段所稱之特別規定。其立法採用與違禁物沒收
    相同之規範標準，並藉由剝奪其物，以預防並遏止相關犯罪
    之發生。此與裁量沒收並不相同（最高法院107年度台上字
    第2697號判決意旨參照）。扣案行動電話1支（含其內門號0
    000000000號SIM卡1枚），為被告所持用與購毒者葉建雄、
    紀建甫、陳信安為如附表一編號1至4、6、7及如附表二編號
    1所示販賣毒品犯行時聯繫毒品交易所用；被告為附表一編
    號5販賣第一級毒品犯行，雖使用LINE通訊軟體之網路電話
    與購毒者葉建雄聯繫，惟該通訊軟體亦存於扣案行動電話上
    ，此據被告敘明在卷，且有前開通訊監察譯文及LINE通訊軟
    體截圖畫面可佐，爰依毒品危害防制條例第19條第1項規定
    ，分別於如附表一、二所示各該犯行項下宣告沒收。
  2.按犯罪所得，屬於犯罪行為人者，沒收之，刑法第38條之1
    第1項定有明文。次按按沒收係以犯罪為原因而對於物之所
    有人剝奪其所有權，將其強制收歸國有之處分；犯罪所得之
    沒收、追繳或追徵，在於剝奪犯罪行為人之實際犯罪所得（
    原物或其替代價值利益），使其不能坐享犯罪之成果，重在
    犯罪者所受利得之剝奪，兼具刑罰與保安處分之性質，故無
    利得者自不生剝奪財產權之問題。有關共同正犯犯罪所得之
    沒收、追繳或追徵，本院向採之共犯連帶說，已改採應就各
    人實際分受所得之財物為沒收或追徵之見解。至於共同正犯
    各人有無犯罪所得，或其犯罪所得之多寡，應由事實審法院
    綜合卷證資料及調查所得認定之（最高法院105年度台上字
    第2501號判決意旨參照）。查被告為如附表一、二所示販賣
    毒品犯行，因而實際取得如附表一、二所示價金合計11萬5,
    500元（附表二編號1部分，共犯曾棣宏於收取後，業已交付
    被告），業據被告自承在卷，此等價金於本案搜索查獲時雖
    未扣案，然被告於偵查中自動繳回販毒所得12萬5,000 元並
    經基隆地檢署檢察官查扣，有基隆地檢署扣押物品清單（10
    8年度證字第665號）及贓證物款收據等附卷可考（見偵字第
    1631號卷二第99至100頁），此既為被告犯本案販賣毒品罪
    實際所得財物，就其犯罪所得11萬5,500元範圍予以宣告沒
    收，無刑法第38條之2第2項規定情形，自均應依刑法第38條
    之1第1 項前段規定，分別於被告所犯附表一、二各該編號
    所示罪項下，宣告沒收。
　3.另因被告所犯本案犯行有宣告多數沒收之情形，爰依刑法第
    40條之2第1項規定，所宣告之多數沒收，併執行之。　
五、被告經合法傳喚，無正當之理由不到庭，爰不待其陳述，逕
    行判決。
據上論斷，應依刑事訴訟法第371條、第369條第1項前段、第364
條、第299條第1項前段，毒品危害防制條例第4條第1項、第2項
、第17條第2項、第19條第1項，藥事法第83條第1項，刑法第11
條、第28條、第55條、第47條第1項、第59條、第51條第5款、第
38條之1第1項前段、第40條之2第1項，判決如主文。
本案經檢察官蕭擁溱提起公訴，檢察官吳慧蘭到庭執行職務。
中　　華　　民　　國　　109 　年　　4 　　月　　15　　日
                  刑事第十八庭  審判長法  官  吳炳桂
                                      法  官  葉乃瑋 
                                      法  官  黃紹紘 
以上正本證明與原本無異。
如不服本判決，應於收受送達後20日內向本院提出上訴書狀，其
未敘述上訴之理由者並得於提起上訴後20日內向本院補提理由書
（均須按他造當事人之人數附繕本）「切勿逕送上級法院」。
                                      書記官  于  誠
中　　華　　民　　國　　109 　年　　4 　　月　　15　　日
附表一
編號 購毒者 交易時間、地點及方式 宣告刑（主刑及沒收） 證據及卷證出處      1 葉建雄 甲○○於民國107年7月28日22時11分許，持用門號0000000000號行動電話與葉建雄所持用門號0000000000號行動電話聯絡後，基於販賣第二級毒品甲基安非他命以營利之犯意，續於同日晚間某時許，在基隆市○○區○○街00巷0 號，將第二級毒品甲基安非他命1兩交予葉建雄，並向葉建雄收取價金新臺幣（下同）2萬1,000元。 甲○○販賣第二級毒品，累犯，處有期徒刑參年拾月。 扣案販賣毒品所得新臺幣貳萬壹仟元及行動電話壹支（含門號○○○○○○○○○○號SIM卡壹枚）均沒收。 1.被告於警詢、偵查、原審訊問、準備程序及審理時之自白（見偵字第1631號卷一第10至11、217頁、聲羈字卷第47至49頁、訴字卷第107至115、173頁）。 2.證人葉建雄於警詢及偵查之證述（見偵字第1631號卷一第39至41、347、349頁）。 3.原審法院107年度聲監字第749號通訊監察書暨電話附表、通訊監察譯文（見偵字第1631號卷一第153至155、40頁、偵字第1788號卷第191頁）。 4.原審法院108年度聲搜字第85號搜索票、基隆市警察局搜索扣押筆錄、扣押物品目錄表（見偵字第1631號卷一第25至30頁）。 5.扣案門號0000000000號行動電話1支。      2 葉建雄 甲○○於107年8月5日22時14分許，持用門號0000000000號行動電話與葉建雄所持用門號0000000000號行動電話聯絡後，基於販賣第二級毒品甲基安非他命以營利之犯意，續於同日晚間某時許，在基隆市愛一路附近，將第二級毒品甲基安非他命1兩交予葉建雄，並於翌日向葉建雄收取價金2萬1,000元。 甲○○販賣第二級毒品，累犯，處有期徒刑參年拾月。 扣案販賣毒品所得新臺幣貳萬壹仟元及行動電話壹支（含門號○○○○○○○○○○號SIM卡壹枚）均沒收。 1.被告於警詢、偵查、原審訊問、準備程序及審理時之自白（見偵字第1631號卷一第11至12、217頁、聲羈字卷第47至49頁、訴字卷第107至115、173頁）。 2.證人葉建雄於警詢及偵查之證述（見偵字第1631號卷一第39至42、349頁）。 3.原審法院107年度聲監字第749 號通訊監察書暨電話附表、通訊監察譯文（見偵字第1631號卷一第153至155、40至41頁、偵字第1788號卷第191頁）。 4.原審法院108年度聲搜字第85號搜索票、基隆市警察局搜索扣押筆錄、扣押物品目錄表（見偵字第1631號卷一第25至30頁）。 5.扣案門號0000000000號行動電話1支。      3 葉建雄 葉建雄於107年9月19日21時22分許，持用門號0000000000號行動電話撥打甲○○所持用門號0000000000號行動電話聯絡後，甲○○乃基於販賣第二級毒品甲基安非他命以營利之犯意，續於同日晚間某時許，在基隆市愛一路附近，將第二級毒品甲基安非他命1兩交予葉建雄，並向葉建雄收取價金2萬1,000元。 甲○○販賣第二級毒品，累犯，處有期徒刑參年拾月。 扣案販賣毒品所得新臺幣貳萬壹仟元及行動電話壹支（含門號○○○○○○○○○○號SIM卡壹枚）均沒收。 1.被告於警詢、偵查、原審訊問、準備程序及審理時之自白（見偵字第1631號卷一第10、12、217頁、聲羈字第47至49頁、訴字卷第107至115、173頁）。 2.證人葉建雄於警詢及偵查之證述（見偵字第1631號卷一第39至42、349頁）。 3.原審法院107年度聲監續字第2452號通訊監察書暨電話附表、通訊監察譯文（見偵字第1631號卷一第163至166頁、41頁、偵字第1788號卷第191頁）。 4.原審法院108年度聲搜字第85號搜索票、基隆市警察局搜索扣押筆錄、扣押物品目錄表（見偵字第1631號卷一第25至30頁）。 5.扣案門號0000000000號行動電話1支。      4 葉建雄 葉建雄於107年9月25日凌晨5時30分許，持用門號0000000000號行動電話撥打甲○○所持用門號0000000000號行動電話聯絡後，甲○○乃基於販賣第一級毒品海洛因、第二級毒品甲基安非他命以營利之犯意，續於上開通話未久，在基隆市○○區○○街00巷0號，將第二級毒品甲基安非他命1兩交予葉建雄，再於10分鐘後，在基隆市武昌街半山腰續行交予第一級毒品海洛因半錢予葉建雄，並向葉建雄收取價金2萬8,000元（第一級毒品海洛因、第二級毒品甲基安非他命價金各為2萬1,000元、7,000元）。 甲○○販賣第一級毒品，累犯，處有期徒刑捌年。 扣案販賣毒品所得新臺幣貳萬捌仟元及行動電話壹支（含門號○○○○○○○○○○號SIM卡壹枚）均沒收。 1.被告於警詢、偵查、原審訊問、準備程序及審理時之自白（見偵字第1631號卷一第12至13、217頁、偵字第1631號卷二第51頁、聲羈字卷第47至49頁、訴字卷第107至115、173頁）。 2.證人葉建雄於警詢及偵查之證述（見偵字第1631號卷一第39、43、349頁）。 3.原審法院107年度聲監續字第2452號通訊監察書暨電話附表、通訊監察譯文（見偵字第1631號卷一第163至166、41頁、偵字第1788號卷第191頁）。 4.原審法院108年度聲搜字第85號搜索票、基隆市警察局搜索扣押筆錄、扣押物品目錄表（見偵字第1631號卷一第25至30頁）。 5.扣案門號0000000000號行動電話1支。      5 葉建雄  葉建雄以手機內LINE通訊軟體與甲○○聯繫後，甲○○乃基於販賣第一級毒品海洛因、第二級毒品甲基安非他命以營利之犯意，於107年10月18日15時許，在基隆市○○區○○街路邊，將第一級毒品海洛因1小包（重量約0.9公克）、第二級毒品甲基安非他命1小包（重量約3公克）交予葉建雄（後經葉建雄自行分裝成第一級毒品海洛因4小包及第二級毒品甲基安非他命5小包），並向葉建雄收取價金7,500元（第一級毒品海洛因、第二級毒品甲基安非他命價金分別為4,000元、3,500元）。 甲○○販賣第一級毒品，累犯，處有期徒刑柒年捌月。 扣案販賣毒品所得財物新臺幣柒仟伍佰元及行動電話壹支均沒收。 1.被告於警詢、偵查、原審訊問、準備程序及審理時之自白（見偵字第1631號卷一第13、219頁、聲羈字卷第47至49頁、訴字卷107至115、173頁）。 2.證人葉建雄於警詢及偵查之證述（見偵字第1631號卷一第52至54、349、351頁）。 3.原審法院108年度聲搜字第85號搜索票、基隆市警察局搜索扣押筆錄、扣押物品目錄表（見偵字第1631號一第25至30頁）。 4.扣案門號0000000000號行動電話1支。 5.證人葉建雄手機內LINE通訊軟體截圖畫面（見偵字第1631號卷一第71頁）。      6 紀建甫 紀建甫於107年7月27日凌晨0時35分許，持用門號0000000000號行動電話與甲○○所持用門號0000000000號行動電話聯絡後，甲○○乃基於販賣第二級毒品甲基安非他命以營利之犯意，於同日凌晨1時2分許，於紀建甫持用門號0000000000號行動電話撥打甲○○所持用門號0000000000號行動電話後未久，在基隆市○○區○○街00號7-11便利商店外，將第二級毒品甲基安非他命1小包交予紀建甫，並向紀建甫收取價金2,000元。 甲○○販賣第二級毒品，累犯，處有期徒刑參年柒月。 扣案販賣毒品所得新臺幣貳仟元及行動電話壹支（含門號○○○○○○○○○○號SIM卡壹枚）均沒收。 1.被告於警詢、偵查、原審訊問、準備程序及審理時之自白（見偵字第1631號卷一第14至15、219頁、聲羈字卷第47至49頁、訴字卷第107至115、173頁）。 2.證人紀建甫於警詢及偵查之證述（見偵字第1631號卷一第139至140、467頁）。 3.原審法院107年度聲監字第749 號通訊監察書暨電話附表、通訊監察譯文（見偵字第1631號卷一第153至155、141頁、偵字第1788號卷第191頁）。 4.原審法院108年度聲搜字第85號搜索票、基隆市警察局搜索扣押筆錄、扣押物品目錄表（見偵字第1631號卷一第25至30頁）。 5.扣案門號0000000000號行動電話1支。      7 陳信安 陳信安於107年9月24日19時54分許，持用門號0000000000號行動電話撥打甲○○所持用門號0000000000號行動電話聯絡後，甲○○乃基於販賣第一級毒品海洛因以營利之犯意，續於同日21時27分陳信安持用門號0000000000號行動電話撥打甲○○持用門號0000000000號行動電話後未久，在正濱國中門口，將第一級毒品海洛因4分之1錢交予陳信安，並向陳信安收取價金5,000元。 甲○○販賣第一級毒品，累犯，處有期徒刑柒年柒月。 扣案販賣毒品所得新臺幣伍仟元及行動電話壹支（含門號○○○○○○○○○○號SIM卡壹枚）均沒收。 1.被告於偵查、原審準備程序及審理時之自白（見偵字第1631號卷二第53頁、訴字卷第107至115、173頁）。 2.證人陳信安於警詢及偵查之證述（見偵字第1876號卷第71至81頁、偵字第1631號卷二第43至46頁）。 3.原審法院107年度聲監續字第2452號通訊監察書暨電話附表、通訊監察譯文（見偵字第1631號卷一第163至166頁、偵字第1876號卷第84頁、訴字卷第95頁）。 4.原審法院108年度聲搜字第85號搜索票、基隆市警察局搜索扣押筆錄、扣押物品目錄表（見偵字第1631號卷一第25至30頁）。 5.扣案門號0000000000號行動電話1支。      

附表二
編號 購毒者 交易時間、地點及方式 宣告刑（主刑及沒收） 證據及卷證出處      1 陳信安 陳信安於107年9月22日凌晨2時17分許，持用門號0000000000號行動電話撥打甲○○持用門號0000000000號行動電話聯絡後，遂告知曾棣宏其與陳信安約定毒品交易時間地點，2人乃基於共同販賣第一級毒品海洛因以營利之犯意聯絡，由曾棣宏先前往甲○○所經營之基隆市○○區○○街賭場拿取第一級毒品海洛因後，續於同日凌晨5、6時許，在基隆市○○區安樂市場騎樓下，由曾棣宏將第一級毒品海洛因半錢交付陳信安，陳信安則將價金1萬元交付曾棣宏，其後曾棣宏再將該1萬元交付甲○○。 甲○○共同販賣第一級毒品，累犯，處有期徒刑柒年捌月。 扣案販賣毒品所得新臺幣壹萬元及行動電話壹支（含門號○○○○○○○○○○號SIM卡壹枚）均沒收。 1.被告於警詢、偵查、原審準備程序及審理時之自白（見偵字第1876號卷第9至13頁、偵字第1631號卷二第53、87頁、訴字卷第107至115、173頁）。 2.共犯曾棣宏於警詢、偵查及原審之供述（見偵字第1631號卷一第475至477頁、偵字第1631號卷二第11至15頁、訴字卷第111、173頁）。 3.證人陳信安於警詢及偵查之證述（見偵字第1876號卷第71至81頁、偵字第1631號卷二第43至46頁）。 4.原審法院107年度聲監續字第2452號通訊監察書暨電話附表、通訊監察譯文（見偵字第1631號卷一第163至165頁、 　偵字第1876號卷第84頁、訴字卷第93頁）。 5.原審法院108年度聲搜字第85號搜索票、基隆市警察局搜索扣押筆錄、扣押物品目錄表（見偵字第1631號卷一第25至30頁）。 6.扣案門號0000000000號行動電話1支。      

附表三
編號 時間、地點 方式  宣告刑（主刑及沒收） 證據及卷證出處  1 107年10月2日某時（起訴書略載為107年9月29日至107年10月2日間某日晚間）許、基隆市中正區正榮街賭場內 甲○○於左列時、地將吸食器內少許禁藥甲基安非他命轉讓予江百鎮施用。  甲○○明知為禁藥而轉讓，累犯，處有期徒刑貳月。 1.被告於警詢、偵查、原審訊問、準備程序及審理時之自白（見偵字第1631號卷一第13至14、219頁、偵字第1631號卷二第51至53頁、聲羈字卷第47至49頁、訴字卷第107至115頁）。 2.證人江百鎮於警詢及偵查之證述（見偵字第1631 號卷一第114至116、205頁）。 

附錄本案論罪科刑法條全文
毒品危害防制條例第4條
製造、運輸、販賣第一級毒品者，處死刑或無期徒刑；處無期徒
刑者，得併科新臺幣2千萬元以下罰金。
製造、運輸、販賣第二級毒品者，處無期徒刑或7年以上有期徒
刑，得併科新臺幣1千萬元以下罰金。
製造、運輸、販賣第三級毒品者，處7年以上有期徒刑，得併科
新臺幣7百萬元以下罰金。
製造、運輸、販賣第四級毒品者，處5年以上12年以下有期徒刑
，得併科新臺幣3百萬元以下罰金。
製造、運輸、販賣專供製造或施用毒品之器具者，處1年以上7年
以下有期徒刑，得併科新臺幣1百萬元以下罰金。
前五項之未遂犯罰之。

藥事法第83條
明知為偽藥或禁藥，而販賣、供應、調劑、運送、寄藏、牙保、
轉讓或意圖販賣而陳列者，處7年以下有期徒刑，得併科新臺幣5
千萬元以下罰金。
犯前項之罪，因而致人於死者，處7年以上有期徒刑，得併科新
臺幣1億元以下罰金；致重傷者，處3年以上12年以下有期徒刑，
得併科新臺幣7千5百萬元以下罰金。
因過失犯第1項之罪者，處2年以下有期徒刑、拘役或科新臺幣5
百萬元以下罰金。
第1項之未遂犯罰之。